# 关于安全费用的问题

提问人：ly680418 时间：2010-08-20 11:30:12
陈版主你好：
1 、提取的安全费用能否算其他综合收益？
2 、在权益法核算的被投资单位有专项储备，在计算投资收益时如何计算，如未有其他权益变动，是按当期净利润，还是按净资产计算？
3 、子公司有专项储备，在母公司合并报表时应予以恢复，是全额恢复还是按持股比例恢复？
请陈版主速回，非常感谢！

回答人：chenyiwei
回复 楼主 ly680418 的帖子 1 、提取的安全费、维简费按照解释 3 号规定，借方计入生产成本或期间费用，贷方在股东权益中单列专项储备项目。这类情况下的专项储备不属于其他综合收益。 2 、关于对合营、联营企业权益法核算时的专项储备处理，以及合并报表层面对子公司的专项储备处理问题，本版面已有很多讨论，你可以搜索一下。

回答人：chenyiwei
回复 藤椅 ly680418 的帖子1.合并报表中对子公司提取的专项储备余额的处理 先把子公司帐面的专项储备视同负债（就像以前作为长期应付款时一样处理），据此进行模拟权益法核算和合并报表。到合并报表编制基本完成之后，作为最后一步，将子公司的专项储备中按股权比例计算归属母公司股东的部分并入合并报表中的专项储备项目，归属少数股权的部分并入“少数股东权益”项目。 2.权益法核算中对合营、联营企业的专项储备的处理 比照上述合并报表中对子公司提取专项储备的方法处理，即在进行权益法核算时先不考虑专项储备余额，等核算完毕后再按股权比例计算应享有的份额，直接分别增加长期股权投资和专项储备。